【裁判字號】    89,婚,495
【裁判日期】    890703
【裁判案由】    履行同居
【裁判全文】
臺灣臺中地方法院民事判決  八十九年度婚字第四九五號
    原      告  甲○○
    被      告  乙○○
                        居同右.
右當事人間請求履行同居事件，本院判決如左：
    主    文
原告之訴駁回。
訴訟費用由原告負擔。
    事      實
甲、原告方面：
一、聲明：被告應與原告同居。
二、陳述：兩造於民國八十一年六月一日結婚，迄今已有八年。夫妻間原本感情融洽
    ，詎料被告自八十八年起忽反常態，常常不在家，置三個幼兒於不顧，致使整個
    家庭亂了腳步。原告初以和為貴，百般忍受，但被告嗣後更在外賃屋，且都未告
    知原告，以致家人均不知去向，原告亦未傷害被告。爰依民法第一千零一條之規
    定，訴請被告履行同居之義務。
三、證據：提出戶籍謄本一件。
乙、被告方面：
一、聲明：如主文所示。
二、陳述：因被告外出工作，原告之父母認被告不輪流煮飯，就外出工作，遂將被告
    趕出家門，並將被告之衣物丟出來。且原告曾毆打被告，被告也請求過保護令，
    被告無法忍受原告之暴力，有不能同居之正當理由。
三、證據：提出診斷證明書、通常保護令影本各一件。
    理      由
一、本件原告主張兩造於八十一年六月一日結婚，詎料被告自八十八年起，常常不在
    家，嗣後更在外賃屋，且未告知原告，以致家人均不知去向，原告亦未傷害被告
    ，爰依民法第一千零一條之規定，訴請被告履行同居之義務。被告則以原告曾毆
    打被告，被告有請求保護令，被告無法忍受原告之暴力，有不能同居之正當理由
    資為抗辯。
二、按夫妻互負同居之義務，但有不能同居之正當理由者，不在此限，民法第一千零
    零一條有明文規定。查本件原告主張兩造於八十一年六月一日結婚，詎料被告自
    八十八年起，常常不在家，嗣後更在外賃屋，拒與原告履行同居生活等情，固據
    原告提出戶籍謄本為證，並為被告所不爭執，雖堪認為真實。然就兩造未同居一
    處之事實，被告抗辯原告曾毆打被告，被告有請求保護令，業據其提出診斷證明
    書、通常保護令為證。原告雖主張未傷害被告云云。然依前開診斷證明書及通常
    保護令所示，被告於八十九年三月六日受有左、右膝挫傷、右足背挫擦傷及右手
    掌傷，而原告並因於八十八年八月十二日，毆打被告，經本院於八十八年九月二
    十九日以八十八年度家護字第一五六號核發民事通常保護令。是原告主張未傷害
    被告云云，顯與事實不符，顯無可信。自堪信被告之抗辯為真實。原告既曾對被
    告為暴力行為，且使之受傷，並曾經被告聲請核發保護令，應認已足以妨礙兩造
    間最親密之家庭生活關係，被告自有不能同居之正當理由。是原告依據民法第一
    千零一條之規定，訴請被告履行同居，揆諸前開說明，洵屬無據，應予駁回。
三、本件事證已臻明確，兩造其餘之攻擊防禦方法及舉證，均對本判決之結果不生影
    響，爰不一一論述，附予敘明。
四、據上論結，本件原告之訴為無理由，依民事訴訟法第七十八條判決如主文。
中      華      民      國    八十九    年      七      月    三        日
                                      臺灣臺中地方法院家事法庭
~B法      官  陳秋月
右為正本係照原本作成
如對本判決上訴應於判決送達後廿日向本院提出上訴狀
中      華      民      國    八十九    年      七      月    三        日
~B法院書記官


司法院資訊處製作；財團法人民間司法改革基金會備份。
